臺灣高等法院刑事判決　　　　　　　 100年度上易字第2177號
上　訴　人
即　被　告　鄭志雄
上列上訴人因侵占案件，不服臺灣板橋地方法院100 年度易字第
1796號，中華民國100 年8 月10日第一審判決（起訴案號：臺灣
板橋地方法院檢察署100 年度偵字第1208號），提起上訴，本院
判決如下：
    主  文
上訴駁回。
    理  由
一、按刑事訴訟法第350 條、第361 條規定，不服地方法院之第
    一審判決而上訴者，須提出上訴書狀，並應敘述具體理由，
    為上訴必備之程式。倘已提出上訴理由，但所提非屬具體理
    由者，則由第二審法院以上訴不合法律上之程式，判決駁回
    。所謂具體理由，必係依據卷內既有訴訟資料或提出新事實
    或新證據，指摘或表明第一審判決有何採證認事、用法或量
    刑等足以影響判決本旨之不當或違法，而構成應予撤銷之具
    體事由，始克當之（例如：依憑證據法則具體指出所採證據
    何以不具證據能力，或依憑卷證資料，明確指出所為證據證
    明力之判斷如何違背經驗、論理法則）；倘僅泛言原判決認
    定事實錯誤、違背法令、量刑失之過重或輕縱，而未依上揭
    意旨指出具體事由，皆難謂係具體理由，俾與第二審上訴制
    度旨在請求第二審法院撤銷、變更第一審不當或違法之判決
    ，以實現個案救濟之立法目的相契合，並節制濫行上訴（最
    高法院97年台上字第892 號判決意旨參照）。
二、被告上訴意旨略以：其家境貧寒，與妻子相依為命，每月薪
    資扣除日常開銷後所剩無幾，故鋌而走險，將承租之車輛交
    付他人換取現金，一時迷失而犯錯。又其犯罪所得非鉅，且
    有悛悔之情，請求本院審酌其犯罪動機、目的、手段、生活
    狀況及犯後態度等一切情狀，賜准緩刑或再酌減其刑，以勵
    自新云云。
三、經查：
  (一)原審判決以上訴人即被告鄭志雄與格上汽車租賃股份有限公
    司（下稱格上汽車公司）於民國96年5 月17日簽訂車輛租賃
    契約，租用車牌號碼0136-RR 號之租賃小客車1 輛，約定保
    證金為新臺幣（下同）16萬元，租期自96年5 月17日起至99
    年5 月16日止，每月租金23,320元。詎被告明知上開車輛在
    租賃期間，車輛所有權仍屬出租人格上汽車公司，承租人僅
    得依約占有使用，不得將車輛轉租、質押或為其他處分之行
    為，竟意圖為自己不法之所有，於締約後僅繳交4 期半之租
    金，即未依約付款，於不詳時、地，將前揭車輛以易持有為
    所有之意思侵占入己後，復交付前述車輛給真實姓名及年籍
    資料均不詳之人，致使格上汽車公司追索無著而受有損害等
    情，有被告於原審之自白、證人即告訴代理人胡依雯、劉俊
    廣於偵查中之指訴、證人游文清、余信德於偵查中之證述，
    復有車輛租賃契約書、汽車新領牌照登記書、存證信函、催
    收紀錄等資料證據資料可證。認被告犯行事證明確，並審酌
    被告自告訴人交付本件車輛後，竟於繳交4 期半租金後，拒
    不付租，其將本件車輛交付給真實姓名及年籍不詳之人，致
    本件車輛下落不明，造成格上汽車公司財產損失，犯罪情節
    非輕，惟念其犯後坦承犯行，態度尚稱良好等一切情狀，量
    處有期徒刑6 月，並諭知易科罰金之折算標準。
  (二)原審判決已詳敘其認定被告犯罪之證據及理由，並無何違反
    經驗法則、論理法則，而依其確認之事實所為之法律適用，
    亦無違誤。再按量刑之輕重及緩刑之宣告，乃實體法上賦予
    法院得為自由裁量之事項，為法院刑罰權之運用，倘已斟酌
    刑法第57條各款所列情狀，而未逾越法定刑度，或濫用其權
    限，即不能任意指為違法。原審於判決理由中已詳予論敘刑
    法第57條之事由，並就被告所犯本案情狀說明其審酌之根據
    及理由，本件被告雖坦認犯行，然自97年3 月格上汽車公司
    提起本件告訴迄今，被告仍未與告訴人達成和解賠償其所受
    之損害，僅零星償還數萬元（參100 年偵字第1208號第22頁
    告訴代理人胡依雯之證詞），難認被告真心悔悟彌補其過錯
    ，是原審量處有期徒刑6 月，並諭知易科罰金之折算標準，
    經核並不違比例原則，且無何違反經驗法則、論理法則或有
    逾越法律所規定範圍或濫用權限之違法情事。被告上訴意旨
    ，純屬其個人主觀上對法院量刑之期盼，尚不足以影響原判
    決之本旨，其所執上訴理由，顯非依據卷內既有訴訟資料或
    提出新事證，指摘或表明原審判決有何採證認事、用法或量
    刑等足以影響判決本旨之不當或違法，或足以影響原判決，
    構成應撤銷之具體事由，顯與前揭具體理由之要件不符，其
    上訴自屬不合法律上之程式，應予駁回，並不經言詞辯論為
    之。
據上論斷，應依刑事訴訟法第367 條前段、第372 條，判決如主
文。
中    華    民    國    100   年    10    月    31    日
                  刑事第二十一庭審判長法  官  周政達
                                      法  官  趙文卿
                                      法  官  江翠萍
以上正本證明與原本無異。
不得上訴。
                                      書記官  王靜怡
中    華    民    國    100   年    10    月    31    日